Inventaris van het archief van het Openbaar Lichaam Rijnmond, (1962) 1965-1987 (1989)
Nationaal Archief, Den Haag
- ARCHIEF VAN HET OPENBAAR LICHAAM RIJNMOND (1962) 1975 - 1986 (1987)
  - Bijzonder, 1.2.
    - Taakuitoefening door het Openbaar Lichaam Rijnmond, 1.2.2.
      - Openbare gezondheid, 1.2.2.03.
        - Hygiëne van lucht, bodem en water; milieuhygiëne, 1.2.2.03.2.
          - Hinderwet, Wet Luchtverontreiniging en Hinderwetsverordening Rotterdam, 1.2.2.03.2.2.
            - Vergunningen; vrijstellingen, 1.2.2.03.2.2.2.
              - Gemeente Spijkenisse, 1982-1984; 3488-3493
                - Voor een gemeentelijk politiebureau aan de Schoutstraat 1, 1982 - 1983, 3488
                - Voor een stadswerf met bedrijfsgebouw aan de Elementenweg 26 -28, 1982 - 1983, 3489
                - Voor een gemeentewerkplaats gelegen aan de Groene Kruisstraat 6, 1982 - 1984, 3490
                - Voor een parkeergarage aan de Raadhuislaan vlek 37/38, 1982 -1984, 3491
                - Voor een stortplaats van vuilnis op de locatie van bestemmingsplan Hartel-West, 1983 - 1984, 3492
                - Voor een bedrijfsgebouw van de plantsoenendienst met een propaangastank gelegen aan de Hekelingseweg 11, 1984 - 1985, 3493
              - Gemeente Vlaardingen, 1979-1984; 3494-3499
                - Voor een werkplaats, een kantoor en installaties ten behoeve van de gemeentelijke energie- en waterleidingbedrijven aan de Hoflaan 25, 1979-1984, 3494
                - Voor een boerderij ten behoeve van recreatie (kinderboerderij Holywood) aan de Amsterdamlaan, 1980 - 1984, 3495
                - Voor een technische installatie en gebouwen ten behoeve van een begraafplaats, 1980 - 1984, 3496-3497
                - Olmendreef, 1980 - 1984, 3496
                - Emaus 4 - 10, 1980 - 1984, 3497
                - Voor een rioolgemaal aan de Galgkade 8, 1983 - 1984, 3498
                - Voor een gasdrukregel- en meetstation aan de Spoorsingel, 1985, 3499
              - Gemeente Westvoorne, 1983-1984; 3500-3502
                - Voor een pompinstallatie ten behoeve van een rioolgemaal, 1983-1984, 3500-3501
                - Blindeweg te Rockanje, 1983 - 1984, 3500
                - Oudeweg te Rockanje, 1983 - 1984, 3501
                - Hoogheemraadschap van Schieland voor een slibverwerkingsbedrijf nabij de Hartelmond, 1984 - 1985., 3502
              - Zuiveringsschap Hollandse Eilanden en Waarden voor een afvalwaterzuiveringsinstallatie aan de Dokhaven te Rotterdam en luchttransportleidingen naar een lozingspunt aan de Sluisjesdijk 79 te Rotterdam, 1978 - 1983., 3503-3508
                - Vooroverleg en correspondentie, 1978 - 1981, 3503
                - Bijlagen 1-10, 1981, 3504
                - Bijlage 11, 1981, 3505
                - Vooroverleg, correspondentie en aanvraag, 1982, 3506
                - Rapport "Onderzoek waterzuiveringsinstallatie Spijkenisse", uitgevoerd door DSBV ingenieurs en architecten te Rotterdam, 1982, 3507
                - Bekendmaking, bezwaarschriften en beschikking, 1982 - 1983, 3508
              - Bedrijven en inrichtingen, 1971-1986; 3509-3611
                - Aannemersbedrijf E. Blok voor het gebruik van diesel en elektromotoren en het vervangen van zware stookolie door Verdoil 277 LS op de Theemsweg 50 te Rotterdam, 1982 - 1984, 3509
                - AKZO Zout Chemie Nederland BV, 1982 - 1985, 3510-3511
                - Voor aanpassing van de inrichting bestemd voor de productie van petrochemische producten aan de Merwedeweg 21 te Rotterdam, 1982, 3510
                - Voor uitbreiding en wijziging van een inrichting voor de productie van petrochemische producten aan de Merwedeweg 21 te Rotterdam, 1984 - 1985, 3511
                - Aluminium en Chemie Rotterdam BV voor een inrichting voor de fabricage van elektroden ten behoeve van de aluminiumindustrie aan de Oude Maasweg 8 te Rotterdam, 1978 - 1986., 3512-3516
                - Aanvraag en concepten, 1978 - 1983, 3512
                - Beschikking en beroep, 1984 - 1986, 3513
                - Tekeningen, 1984., 3514-3516
                - Nrs. 7001 - 7030, 3514
                - Nrs. 7031 - 7065, 3515
                - Nrs. 7066 - 7110, 3516
                - ARCO Chemie Nederland Ltd. te Rotterdam, 1981 - 1985., 3517-3522
                - Voor de uitbreiding met twee scheepslosarmen voor gekoeld butaan van de inrichting aan de Theemsweg 14 te Rotterdam, 1981 - 1984, 3517
                - Voor de uitbreiding en wijziging van een inrichting voor de opslag en verlading van propaan aan de Theemsweg 14 te Rotterdam, 1982 - 1983, 3518
                - Voor de uitbreiding en wijziging van een inrichting met twee bovengrondse drukopslagtanks voor butaan aan de Theemsweg 14 te Rotterdam, 1984, 3519
                - Voor de uitbreiding en wijziging van een inrichting met een butadieën-polymeer productie-installatie aan de Theemsweg 14 te Rotterdam, 1984 - 1985., 3520-3522
                - Openbare versie, 1984 - 1985, 3520
                - Vertrouwelijke versie, 1984 - 1985, 3521
                - Beroep van Vlaardingen tegen uitbreiding en wijziging van de inrichting van de fabriek, 1982 - 1985, 3522
                - Booy Clean BV voor een installatie ten behoeve van het schoonmaken van schepen, tankauto's, tankcontainers, ketelwagens, containers en vaten aan de Oude Maasweg 5 te Rotterdam, 1982-1983, 3523-3526
                - Vooroverleg en conceptaanvraag, 1982, 3523
                - Aanvraag, 1982, 3524
                - Bezwaren en ontwerpbeschikking, 1982 - 1983, 3525
                - Beschikking, 1982 - 1983, 3526
                - Brown en Root Nederland BV voor een inrichting voor het laden, lossen, opslaan en repareren van offshore-materiaal aan de Nieuwe Waterwegstraat 1 te Schiedam, 1981 - 1983, 3527
                - Coal Slurry Terminals c.v. i.o. voor een kolenoverslag door middel van slurrytechnieken, 1981 - 1983, 3528
                - Coal Terminal CV voor een inrichting bestemd voor de overslag en opslag van kolen aan de Missouriweg te Rotterdam,1981., 3529-3530
                - Vooroverleg en aanvraag, 1981, 3529
                - Beschikking en bekendmaking, 1981, 3530
                - Cyanamid BV voor de productie van acrylamide en chemische specialiteiten, behorend tot de categorie 4B en uitbreiding van de bestaande inrichting aan de Botlekweg 175 te Rotterdam, 1982 - 1984., 3531-3535
                In verband met een lopende patentaanvraag bestond de vergunningsaanvraag in een openbare en een confidentiële versie
                - Beroep van Schipluiden en Vlaardingen tegen wijziging en uitbreiding van de acrylamidefabriek, 1982 - 1983, 3531
                - Openbare versie deel 1, 1983 - 1984, juli, 3532
                - Openbare versie deel 2, 1984, mei - sept., 3533
                - Confidentiële versie deel 1, 1983, dec. - 1984, mei, 3534
                - Confidentiële versie deel 2, 1983, nov. - 1984, sept., 3535
                - Dok en Werf Maatschappij Wilton-Fijenoord voor het uitbreiden en wijzigen van de scheepswerf en machinefabriek aan de Admiraal de Ruyterstraat 14 en de Nieuwe Waterwegstraat 2 en 5 te Schiedam, 1983, 3536
                - ESSO Nederland BV te Rotterdam, 1971 - 1985., 3537-3543
                - Voor de uitbreiding en wijziging van de inrichting aangeduid als Sectie CI aan de Botlekweg 21, 1971-1985, 3537-3538
                - Deel 1, 1971 - 1983, juli, 3537
                - Deel 2, 1983, aug. - 1985, 3538
                - Voor de uitbreiding en wijziging van de inrichting aangeduid als Sectie CI aan de Botlekweg 21, 1981 - 1985., 3539-3540
                - Deel 1, 1981 - 1983, 3539
                - Deel 2, 1983 - 1985, 3540
                - Voor de raffinage van zware, hoogzwalige olie in lichtere olieproducten aan de Botlekweg 21, 1982 - 1983., 3541-3543
                - Deel 1, 1982, aug. - sept., 3541
                - Deel 2, 1982, okt. - dec., 3542
                - Deel 3, 1983, 3543
                - ESSO Steenkool Technologie BV voor een proeffabriek voor steenkoolvergassing op de Moezelweg 151 te Rotterdam, 1982-1984, 3544-3545
                - Vooroverleg en aanvraag, 1982, 3544
                - Beschikking, 1982 - 1984, 3545
                - Europees Massagoed-Overslagbedrijf BV voor een inrichting voor overslag en opslag van ertsen en kolen aan de Missouriweg 25 te Rotterdam, 1983 - 1984., 3546-3547
                - Vooroverleg en aanvraag, 1983, 3546
                - Beschikking, 1984, 3547
                - Frans Swarttouw BV voor een inrichting voor de op-, af- en overslag van massagoederen in vaste en vloeibare vorm en voor het bewerken van deze massagoederen aan de Montrealweg 50 te Rotterdam, 1979 - 1985., 3548-3549
                - Vooroverleg, aanvraag en legeskosten, 1979 - 1985, 3548
                - Beschikking, 1984, 3549
                - Gekro destructiebedrijf BV voor de sanering van het bedrijf aan de Bovendijk 132 te Rotterdam, 1981 - 1983., 3550-3552
                - Deel 1, 1981 - 1982, feb., 3550
                - Deel 2, 1982, mei - juni, 3551
                - Deel 3, 1982, juni - 1983, dec., 3552
                - ICI Holland BV voor een ontvangststation voor aardgas en voor gasvormig ethyleen aan de Merseyweg 10 te Rotterdam, 1983 - 1985, 3553
                Wegens het zoekraken van het originele dossier bestaat dit dossier uit fotokopieën uit het archief van DCMR
                - Koninklijke Wegenbouw Stevin voor het uitbreiden van de asfaltcentrale aan de Giessenweg 2, 4 en 6 te Rotterdam, 1984 - 1985, 3554
                - Kuwait Petroleum Europoort BV voor uitbreiding van een inrichting ten behoeve van de aanlanding van aardolieproducten aan de Moezelweg 255 te Rotterdam, 1984 - 1985, 3555
                - Maltex Europoort BV voor wijziging en uitbreiding van een inrichting voor de opslag en aflevering van ruwe aardolie, gerede minerale producten, chemische producten en eetbare oliën aan de Neckarweg 5 te Rotterdam, 1981 - 1982, 3556
                - Mebin BV voor de uitbreiding en wijziging van een betonmortelcentrale annex garageherstelinrichting aan de Opijnenstraat 30 te Rotterdam, 1981 - 1984, 3557
                - Mudogas SA voor een inrichting voor op- en overslag van propaan en/of butaan op een ligplaats in de 8e Petroleumhaven te Rotterdam, 1981 - 1986., 3558-3560
                - Vooroverleg en conceptaanvraag, 1981 - 1982, 3558
                - Aanvraag, 1982, 3559
                - Beschikking, 1982 - 1986, 3560
                - Niehuis & van den Berg Scheepsreparatiebedrijf voor het uitbreiden van een scheepsreparatie-inrichting in de bedrijfspanden aan de Pastoriestraat 1 te Rotterdam, 1984 - 1985, 3561
                - Transportbedrijf P. van de Kooij voor een inrichting tot het storten van puin achter perceel Woudweg 22 te Schiedam, 1984, 3562
                - Paktank Nederland BV te Rotterdam, 1983 - 1985., 3563-3566
                - Voor de aanlanding van C4/C5 koolwaterstoffen ten behoeve van de menging in benzine aan de Oude Maasweg 6 te Rotterdam, 1983 - 1984, 3563
                - Voor de uitbreiding en wijziging van een inrichting met een nieuwe destillatie-eenheid aan de Oude Maasweg 6 te Rotterdam, 1983 - 1984, 3564
                - Voor het plaatsen van tanks voor de opslag van alkaancarbonzuren aan de Oude Maasweg 6 te Rotterdam, 1983 - 1984, 3565
                - Voor de uitbreiding van een NOM-installatie aan de Butaanweg 17-19 te Rotterdam, 1985, 3566
                - Panocean Tank Storage Ltd. voor de uitbreiding van een inrichting met een waterzuiveringsinstallatie en een verbrandingsketel aan de Chemiestraat 10 te Rotterdam, 1985 - 1986, 3567
                - Penwalt Holland BV te Rotterdam, 1978 - 1985., 3568-3573
                - Voor de uitbreiding en wijziging van een inrichting aan het Tankhoofd 10 te Rotterdam, 1978 - 1985., 3568-3572
                - Vooroverleg, aanvraag en concept, 1978 - 1983, 3568
                - Ontwerpbeschikking, 1984 - 1985, 3569
                - Leges en beschikking, 1984 - 1985, 3570
                - Bijlage, blz. 1-303, 3571
                - Bijlage, blz. 304-574, 3572
                - Voor de uitbreiding en wijziging van een inrichting ten behoeve van de opslag van mercaptanen, alkylsulfiden en mengsels van of met deze producten aan het Tankhoofd 10 te Rotterdam, 1981 - 1982, 3573
                Vergunning verleend door Gedeputeerde Staten van Zuid-Holland, maar overgenomen door OLR wegens opstartmoeilijkheden in 1982
                - Reym Tanktransport voor een herstelinrichting voor motorvoertuigen annex garage in het pand Amstelstraat 12 te Rotterdam, 1983 - 1984, 3574
                - Rola IJzergieterij BV voor een inrichting voor het smelten en gieten van ijzer aan de A. Fokkerstraat 521 te Schiedam, 1978 - 1983, 3575
                - Rotterdamsche Droogdok Maatschappij voor het uitbreiden en wijzigen van de scheepswerf annex machinefabrieken en reparatiebedrijf in de panden op de Heyplaatstraat 1, 3, 4, 7 en 21 te Rotterdam, 1982 - 1984, 3576
                - Shell Nederland Raffinaderij BV, 1981 - 1986., 3577-3586
                - Voor de uitbreiding met een hoog-vacuümdestillatiefabriek HV-8 van een inrichting aan de Vondelingenweg 601 te Rotterdam, 1981 - 1983, 3577
                - Voor de wijziging van een inrichting voor de verwerking en opslag van ruwe olie en aardolieproducten te Rotterdam, 1981 - 1985., 3578-3580
                - Aanvraag, 1981, 3578
                - Beschikking, 1983 - 1984, 3579
                - Beroepen, 1984 - 1985, 3580
                - Voor de wijziging en uitbreiding van een inrichting voor de opslag en aflevering van gerede aardolieproducten aan de Deltaweg 60 de Vlaardingen, 1981 - 1986, 3581
                - Voor de uitbreiding met een vacuüminstallatie van een inrichting aan de Vondelingenweg 601 te Rotterdam, 1982 - 1984, 3582
                - Voor de installatie van een warmtekrachtinstallatie in een inrichting aan de Vondelingenweg 601 te Rotterdam, 1984, 3583
                - Voor de uitbreiding en wijziging van de inrichting voor de verwerking en opslag van ruwe olie en aardolieproducten met een diep-conversiecomplex (hycon) en zwavelterugwinningsinstallatie aan de Vondelingenweg 601 te Rotterdam, 1984 - 1985., 3584-3585
                - Aanvraag, 1984 - 1985, 3584
                - Beschikking, 1985, 3585
                - Voor de wijziging en uitbreiding van inrichting met installaties voor de verwerking van slib afkomstig uit de afvalwaterzuivering van Shell Nederland Chemie BV, 1984 - 1986, 3586
                - Unie van Kunstmestfabrieken BV inzake de bereiding van ammoniak, ureum, salpeterzuur, ammoniumnitraat, zwavelzuur, fosforzuur, ammoniumfosfaat, mengmest en oplosmest, 1982 - 1985., 3587-3593
                - Vooroverleg, verkorte aanvraag en reguliere aanvraag deel 1; algemeen en blok 110, 1982 - 1983, 3587
                - Reguliere aanvraag deel 2; blok 210, 1983, 3588
                - Reguliere aanvraag deel 3; blok 120-150 en blok 220-462, 1983, 3589
                - Reguliere aanvraag deel 4; blok 500-640, 1983, 3590
                - Reguliere aanvraag deel 5; blok 650-770, 1983, 3591
                - Reguliere aanvraag deel 6; blok 800-980, 1983, 3592
                - Beschikking, 1983 - 1985, 3593
                - Van der Giessen - de Noord voor het uitbreiden van de scheepswerf op het perceel Schaardijk 23 te Krimpen aan den IJssel, 1983, 3594
                - Van Ommeren Matex Storage BV, 1983 - 1986., 3595-3604
                - Voor een inrichting bestemd voor de opslag, overslag en aflevering van plantaardige, eetbare en niet-eetbare oliën, vetten, sappen en stoffen, vallend onder vlampuntklasse K3, aan de Koningin Wilhelminahaven te Vlaardingen, 1983, 3595
                - Voor het plaatsen van bovengrondse tanks voor de opslag van azijnzuuranhydride bij een inrichting aan de Westerlaan 10 te Rotterdam, 1984, 3596
                - Voor een inrichting, inclusief uitbreiding en wijziging, aan de Neckarweg 15 te Rotterdam, 1984 - 1986., 3597-3598
                - Aanvraag, 1984 - 1985, 3597
                - Beschikking, 1985 - 1986, 3598
                - Voor de uitbreiding en wijziging van een inrichting aan de Welplaatweg 115 te Rotterdam, 1984 - 1986., 3599-3603
                - Deel 1, Wet Verontreiniging Oppervlaktewater, 1984, 3599
                Aanvraag, 1984
                - Deel 2, Hinderwet/Wet Luchtverontreiniging, 1984, 3600
                Met kaarten
                - Deel 3, Wet Chemische Afvalstoffen, 1984, 3601
                - Vooroverleg, 1984 - 1985, 3602
                - Beschikking en bekendmaking, 1985 - 1986, 3603
                - Verolme Botlek BV voor de uitbreiding van een scheepswerf annex scheepsreparatiebedrijf aan de Professor Gerbrandyweg 25 te Rotterdam, 1982 - 1984, 3604
                - Windmill Holland BV voor de uitbreiding en wijziging van een inrichting met een warmte/krachtinstallatie aan de Maassluissedijk 103 te Vlaardingen, 1985, 3605
                - Zuiveringsschap Hollandse Eilanden en Waarden voor de uitbreiding van de afvalwaterzuiveringsinrichting Dokhaven met slibverwerking aan de Sluisjesdijk 79 te Rotterdam, 1983 - 1984., 3606-3608
                - Aanvraag, 1983 - 1984, 3606
                - Vooroverleg, 1984, 3607
                - Adviezen van derden en verstrekken van een vergunning, 1983 - 1984, 3608
                - Dok- en Werfmaatschappij Wilton-Fijenoord BV voor het uitbreiden met een stortplaats voor baggerspecie uit de haven van Wilton-Feijenoord te Schiedam, 1981 - 1983., 3609-3610
                - Vooroverleg en aanvraag, 1981 - 1982, 3609
                - Bezwaren en beschikking, 1982 - 1983, 3610
                - Vrijstellingen krachtens artikel 9 hinderwetverordening aan diverse bedrijven, 1973-1981, 3611
              - Overleg met bewoners, provincie en gemeente Rotterdam inzake de eventuele uitbreiding van de Europe Container Terminal te Rotterdam, 1973-1982; 3612
              - Sluiting van diverse bedrijven krachtens de hinderwet, 1974-1981; 3613-3615
                - A - G, 1975 - 1981, 3613
                - H - R, 1974 - 1981, 3614
                - S - Z, 1974 - 1981, 3615
              - Vervangen van door de kroon vernietigde hinderwet sectievergunningen door revisievergunningen, 1976-1977; 3616
              - Vrijstellingen krachtens artikel 2, derde lid, zoneverordening hinderwet aan diverse bedrijven, 1978-1981; 3617
              - Beroepszaken naar aanleiding van verleende vergunningen van de Provincie Zuid-Holland, 1980-1985; 3618-3619
                Vergunningen niet aanwezig bij de Griffie
                - Beroep van Tank Terminal Rotterdam BV tegen de beschikking inzake haar vergunningsaanvraag, 1980 - 1985, 3618
                - Beroep van de Stichting Natuur en Milieu tegen uitbreiding van de inrichting van de British Petroleum Maatschappij Nederland aan de d'Arcyweg te Rotterdam, 1982, 3619
              - Kennisgeving van veranderingen, 1982-1986; 3620-3643
                - Ertsoverslagbedrijf Europoort BV aan de Marktweg 131 te Rotterdam, 1982, 3620
                - ICI Holland BV aan de Merseyweg 10 te Rotterdam, 1982, 3621
                - Maashaven Silo BV aan de Maashaven ZZ 2 te Rotterdam, 1982, 3622
                - Mobil Oil BV op de Butaanweg 161 te Rotterdam, 1982, 3623
                - Continental-Columbian Carbon Nederland BV aan de Welplaatweg 30 te Rotterdam, 1982 - 1984, 3624
                - Unie van Kunstmestfabrieken BV aan de Vondelingenplaat 17 te Rotterdam, 1982 - 1985, 3625
                - ARCO Chemie Nederland Ltd. aan de Theemsweg 14 te Rotterdam, 1982-1986, 3626
                - British Petroleum Raffinaderij Nederland NV aan de d'Arcyweg te Rotterdam, 1982 - 1986, 3627
                - Esso Nederland BV aan de Botlekweg 21 te Rotterdam, 1982 - 1986, 3628
                - Pennwalt Holland BV aan het Tankhoofd 10 te Rotterdam, 1982 - 1986, 3629
                - TDF Tiodine BV aan de Professor Gerbrandyweg 2 te Rotterdam, 1982 - 1986, 3630
                - Van Ommeren Matex Storages BV aan de Welplaatweg 115 en aan de Neckarweg, beiden te Rotterdam, 1982 - 1986, 3631
                - Windmill Holland BV aan de Maassluissedijk 103 te Vlaardingen, 1982 - 1986, 3632
                - Booy Clean BV aan de Oude Maasweg 5 te Rotterdam, 1983, 3633
                - BV Chevron Centrale Laboratoria aan de Petroleumweg 32 te Rotterdam, 1983, 3634
                - Gemeente-Energiebedrijf Rotterdam aan de Persoonshaven 100 te Rotterdam, 1983, 3635
                - Maatschap Europoort Terminal aan de Moezelweg 101 te Rotterdam, 1983, 3636
                - NV Nederlandse Gasunie op de Maasvlakte te Rotterdam, 1983, 3637
                - Verolme Tankreinigings Bedrijf BV aan de Torontostraat te Rotterdam, 1983, 3638
                - Boliden Intertrade Nederland aan de Neckatweg 5 te Rotterdam, 1983 - 1985, 3639
                - Graan Elevator Maatschappij aan de Elbeweg 139 te Rotterdam, 1983 - 1985, 3640
                - Paktank Industrial Distillation BV aan de Oude Maasweg 6 te Rotterdam, 1983 - 1985, 3641
                - DSM Resins Benelux BV aan de Slachthuisweg 30 te Rotterdam, 1984, 3642
                - Maasvlakte Olie Terminal op de Maasvlakte te Rotterdam, 1985, 3643
            - Toezicht, 1.2.2.03.2.2.3.
              - Havenontvangst- en verwerkingsinstallaties (chemische afvalstoffen van schepen) en handhaving van de milieuwetgeving in het Rijnmondgebied, 1983-1985; 3644
          - Adviesorganen op het terrein van de milieuhygiëne, 1.2.2.03.2.3.
            - Commissie van advies en bijstand voor milieubeheer, 1.2.2.03.2.3.1.
              - Instelling en samenstelling, 1984; 3645
              - Vergaderstukken, 1984-1986; 3646-3648
                - Besloten vergaderingen, 1984 - 1985, 3646
                Met een voorstuk, 1983
                - 1985, 3647
                - 1986, 3648
            - Milieu-adviescommissie Rijnmond, 1.2.2.03.2.3.2.
              - Instelling en samenstelling, 1975-1979; 3649
              - Agenda's, verslagen en vergaderstukken, 1975-1977; 3650-3651
                - 1975, 3650
                - 1976-1977, 3651
            - Raad voor de milieuhygiëne in het Rijnmondgebied, 1.2.2.03.2.3.3.
              - Agenda's en verslagen van de vergaderingen van de Technische Commissie, 1967-1971; 3652
              - Agenda's en verslagen van de vergaderingen van de Commissie voor de Centrale Meld- en Regelkamer, 1967-1972; 3653
              - Agenda's en verslagen van de vergaderingen van de Raad voor de Milieuhygiëne in het Rijnmondgebied, 1968-1971; 3654-3655
                - 1968-1969, 3654
                - 1970-1971, 3655
            - Regionale Raad van het Milieubeheer (R.R.M.), 1.2.2.03.2.3.4.
              - Leden en plaatsvervangende leden voor de Raad, 1974-1981; 3656
              - Vergaderstukken, 1974-1985; 3657-3684
                - 1974, dec. 16 - 1976, mei 5, 3657
                - 1976, juni 4 - dec. 8, 3658
                - 1976, dec. 8 - 1978, dec. 13, 3659
                - 78/19 - 78/28, 1978, 3660
                - 78/29a - 78/35, 1978, 3661
                - 1979 agenda's, verslagen, stukken op numerieke volgorde 79/1 tot en met 79/39 en de lijst van missende stukken uit 1979, 3662
                - 79/40 - 79/69, 1979., 3663
                - 79/70 - 79/89, 1979., 3664
                - 79/90 - 79/99, 1979., 3665
                - 1980 agenda's, verslagen, stukken op numerieke volgorde 80/1 tot en met 80/19 en de lijst van missende stukken uit 1980., 3666
                - 80/20 - 80/49, 1980., 3667
                - 80/50 - 80/71, 1980., 3668
                - 1981 agenda's, verslagen, stukken op numerieke volgorde 81/1 tot en met 81/29 en de lijst van missende stukken uit 1981., 3669